zh-TW: 畫筆尺寸: 0; 1; 10; 12; 14; 16; 18; 2; 20; 24; 4; 6; 8; 其他
sl-SI: Velikost čopiča: 0; 1; 10; 12; 14; 16; 18; 2; 20; 24; 4; 6; 8; Drugo
lt-LT: Teptuko dydis: 0; 1; 10; 12; 14; 16; 18; 2; 20; 24; 4; 6; 8; Kita
pl: Rozmiar szczotki: 0; 1; 10; 12; 14; 16; 18; 2; 20; 24; 4; 6; 8; Pozostałe
es: Tamaño del pincel: 0; 1; 10; 12; 14; 16; 18; 2; 20; 24; 4; 6; 8; Otros
bg-BG: Размер на четката: 0; 1; 10; 12; 14; 16; 18; 2; 20; 24; 4; 6; 8; Други
hr-HR: Veličina kista: 0; 1; 10; 12; 14; 16; 18; 2; 20; 24; 4; 6; 8; Ostalo
sv: Borststorlek: 0; 1; 10; 12; 14; 16; 18; 2; 20; 24; 4; 6; 8; Annat
pt-BR: Tamanho da escova: 0; 1; 10; 12; 14; 16; 18; 2; 20; 24; 4; 6; 8; Outro
fi: Siveltimen koko: 0; 1; 10; 12; 14; 16; 18; 2; 20; 24; 4; 6; 8; Muu
de: Pinselgröße: 0; 1; 10; 12; 14; 16; 18; 2; 20; 24; 4; 6; 8; Sonstiges
ko: 브러시 크기: 0; 1; 10; 12; 14; 16; 18; 2; 20; 24; 4; 6; 8; 기타
hu: Ecset mérete: 0; 1; 10; 12; 14; 16; 18; 2; 20; 24; 4; 6; 8; Egyéb
en: Brush size: 0; 1; 10; 12; 14; 16; 18; 2; 20; 24; 4; 6; 8; Other
th: ขนาดแปรง: 0; 1; 10; 12; 14; 16; 18; 2; 20; 24; 4; 6; 8; อื่นๆ
nb: Børstestørrelse: 0; 1; 10; 12; 14; 16; 18; 2; 20; 24; 4; 6; 8; Annen
pt-PT: Tamanho do pincel: 0; 1; 10; 12; 14; 16; 18; 2; 20; 24; 4; 6; 8; Outro
zh-CN: 画笔尺寸: 0; 1; 10; 12; 14; 16; 18; 2; 20; 24; 4; 6; 8; 其他
it: Dimensioni del pennello: 0; 1; 10; 12; 14; 16; 18; 2; 20; 24; 4; 6; 8; Altro
fr: Taille du pinceau: 0; 1; 10; 12; 14; 16; 18; 2; 20; 24; 4; 6; 8; Autre
cs: Velikost štětce: 0; 1; 10; 12; 14; 16; 18; 2; 20; 24; 4; 6; 8; Jiné
nl: Penseelgrootte: 0; 1; 10; 12; 14; 16; 18; 2; 20; 24; 4; 6; 8; Andere
vi: Kích cỡ cọ: 0; 1; 10; 12; 14; 16; 18; 2; 20; 24; 4; 6; 8; Khác
el: Μέγεθος πινέλου: 0; 1; 10; 12; 14; 16; 18; 2; 20; 24; 4; 6; 8; Άλλο
da: Børstestørrelse: 0; 1; 10; 12; 14; 16; 18; 2; 20; 24; 4; 6; 8; Andet
ro-RO: Dimensiune pensulă: 0; 1; 10; 12; 14; 16; 18; 2; 20; 24; 4; 6; 8; Altele
sk-SK: Veľkosť štetca: 0; 1; 10; 12; 14; 16; 18; 2; 20; 24; 4; 6; 8; Iné
tr: Fırça Boyutu: 0; 1; 10; 12; 14; 16; 18; 2; 20; 24; 4; 6; 8; Diğer
ja: ブラシのサイズ: 0; 1; 10; 12; 14; 16; 18; 2; 20; 24; 4; 6; 8; その他
ru: Размер кисти: 0; 1; 10; 12; 14; 16; 18; 2; 20; 24; 4; 6; 8; Другое